臺灣臺北地方法院小額民事判決
　　　　　　　　　　　　　　　　  110年度北小字第5048號
原      告  陳嘉雄  
被      告  陳麟

訴訟代理人  吳秉緯  
上列當事人間損害賠償事件，於中華民國110年12月28日言詞辯
論終結，本院判決如下：
    主    文
原告之訴駁回。
訴訟費用新臺幣壹仟元由原告負擔。
    事實及理由
一、原告起訴主張：原告之號碼ATD-9219號車輛（下稱系爭車輛
    ），於民國110年2月7日，於台北市○○區○○路○段000號，遭
    被告駕駛BGB-6200號車輛過失碰撞車損，被告應賠償租車代
    步費用新臺幣（下同）8000元，然車主推給保險公司，保險
    公司又推給車主等語。並聲明：被告應給付原告8000元。
二、被告則以：我們有向原告提到只有賠償車輛損害部份，租車
    部份因為不是營業車，所以只有賠付修復車輛損失等語，資
    為抗辯。並聲明：原告之訴駁回。
三、得心證之理由：
  ㈠按因故意或過失，不法侵害他人之權利者，負損害賠償責任
    。故意以違背善良風俗之方法，加損害於他人者亦同，民法
    第184條第1項定有明文。又按當事人主張有利於己之事實者
    ，就其事實有舉證之責任，民事訴訟法第277條亦有規定。
    又民事訴訟如係由原告主張權利者，應先由原告負舉證之責
    ，若原告先不能舉證，以證實自己主張之事實為真實，則被
    告就其抗辯之事實即令不能舉證，或其所舉證據尚有疵累，
    亦應駁回原告之請求（最高法院100年度台上字第415號判決
    要旨參照）。
 ㈡原告主張被告於上開時、地駕車過失致碰撞系爭車輛，造成系
   爭車輛受損，應賠償原告因此支出租車費用8000元乙節，應
   由原告就有利事實負舉證責任，原告就此雖提出道路交通事
   故初步分析研判表、道路交通事故當事人登記聯單、道路交
   通事故現場圖、租車7880元發票為憑，然本院依職權向臺北
   市政府警察局交通警察大隊調閱交通事故資料，道路交通事
   故現場圖被告願意交由保險公司處理B車（即系爭車輛）車損
   等情（本院卷第27頁），並未包含負擔原告之交通代步費用
   ，又卷內道路交通事故初步分析研判表，載本件當事人息事
   案件，未予初步分析研判等情（本院卷第15頁），並無何等
   肇責之記載及認定，未能認定被告駕車是否具過失碰撞系爭
   車輛，另卷內所示之照片，至多為案發地點照片及系爭車輛
   車身之照片，均無法憑此認定被告駕駛肇事車輛過失致擦撞
   系爭車輛，造成系爭車輛受損之事實存在，復原告又未提出
   其他證據足以證明肇事車輛及系爭車輛發生碰撞之確實過程
   乃至足以佐證被告駕駛肇事有何等過失之事證，則原告主張
   被告應負侵權行為責任，賠償代步租車費用8000元云云，尚
   難採憑。
四、從而，原告請求被告給付8000元，為無理由，應予駁回。
五、本件事證已臻明確，兩造其餘攻擊防禦方法與判決之結果不
    生影響，爰不一一贅論，併此敘明。
六、訴訟費用負擔之依據：民事訴訟法第78條。本件訴訟費用額
    ，依後附計算書確定如主文所示金額。
中　　華　　民　　國　　111 　年　　1 　　月　　20　　日
                      臺北簡易庭  法  官  趙子榮
以上正本證明與原本無異。
如不服本判決，須以違背法令為理由，於判決送達後20日內向本
庭提出上訴狀（應按他造當事人之人數附繕本）；如委任律師提
起上訴者，應一併繳納上訴審裁判費。
中　　華　　民　　國　　111 　年　　1 　　月　　20　　日
                                  書記官  陳怡安
計   算   書：
項        目             金   額（新臺幣）    備    註
第一審裁判費             1000元
合        計             1000元

附錄：
一、民事訴訟法第436條之24第2項：
    對於小額程序之第一審裁判上訴或抗告，非以其違背法令為
    理由，不得為之。
二、民事訴訟法第436條之25：
    上訴狀內應記載上訴理由，表明下列各款事項：
    （一）原判決所違背之法令及其具體內容。
    （二）依訴訟資料可認為原判決有違背法令之具體事實。